【裁判字號】    96,上易,1039
【裁判日期】    970108
【裁判案由】    竊盜
【裁判全文】
臺灣高等法院高雄分院刑事判決        96年度上易字第1039號
上  訴  人
即  被  告  甲○○
上列上訴人因竊盜案件，不服臺灣屏東地方法院96年度易字第62
7 號中華民國96年9 月13日第一審判決（起訴案號：臺灣屏東地
方法院檢察署96年度偵字第2922號），提起上訴，本院判決如下
：
     主  文
上訴駁回。
     事  實
一、甲○○與賴允貴（由檢察官另行偵辦）共同基於意圖為自己
    不法所有之犯意聯絡，於民國96年4 月30日凌晨，由甲○○
    駕駛其向不知情之友人黃日中商借、車牌號碼XI- 6817號自
    用小貨車搭載賴允貴，前往位於屏東縣屏東市○○路134 號
    、現由財政部國有財產局管理之屏東菸廠倉庫，於同日2 時
    30分許（聲請簡易判決處刑書誤載為5 時30分，應予更正）
    ，由賴允貴攜帶其所有、客觀上足對人之生命、身體、安全
    構成威脅具有危險性，可作為兇器使用之油壓剪、鐵鎚、螺
    絲起子各1 把，與甲○○一同翻越上址倉庫側門旁之牆垣進
    入倉庫內，共同徒手拆卸上址倉庫內之白鐵製鐵門4 片，及
    以鐵鎚、螺絲起子拆卸門框銅條12條，再由賴允貴以油壓剪
    將上址倉庫後方牆垣上、具有防閑作用之安全設備鐵絲網圍
    籬剪破，與甲○○一同搬運前開鐵門、銅條踰越上址倉庫後
    方牆垣，再搬運至前開自小貨車車上得手。嗣於同日5 時30
    分許，甲○○與賴允貴得手後欲駕車離去之際，經警見其2
    人行跡可疑，加以盤查而查獲，並經警扣得上開竊得之白鐵
    製鐵門4 片、門框銅條12條（業經國有財產局臺灣南區辦事
    處業務承辦人員具狀領回）及油壓剪1 把，惟賴允貴則趁隙
    逃逸。
二、案經屏東縣警察局屏東分局報告臺灣屏東地方法院檢察署檢
    察官偵查起訴。
     理  由
壹、程序部分：
    本件被告甲○○所犯係死刑、無期徒刑或最輕本刑為3 年以
    上有期徒刑以外之罪，其於本院審理期日就被訴事實為有罪
    之陳述，經本院告知簡式審判程式之旨，並聽取公訴人及被
    告之意見後，經合議庭依刑事訴訟法第273條之1第1 項規定
    ，裁定行簡式審判程序，是依刑事訴訟法第273條之2規定，
    本件之證據調查，不受同法第159條第1項、第161條之2、第
    161條之3、第163條之1及第164條至第170條規定之限制，合
    先敘明。
貳、實體部分：
一、前揭犯罪事實，業據被告甲○○迭於警詢、偵訊、原審及本
    院審理中坦承不諱，核與證人乙○○於警詢時證述菸廠內白
    鐵鐵門、門框銅片遭竊，牆上鐵絲被剪斷等情大致相符（見
    警卷第7-8 頁），復有屏東分局偵查報告、搜索扣押筆錄暨
    扣押物品目錄表各1 份、贓物認領保管單、屏東菸葉廠平面
    配置圖、車籍基本資料查詢表各1 紙、現場照片5 幀附卷為
    憑（見警卷第2 頁、14-18 頁、21頁、22-24 頁、25頁），
    足認被告自白核與事實相符，堪可採信。本件事證明確，被
    告犯行洵堪認定。
二、按刑法第321 條第1 項第2 款所謂安全設備，係指依社會通
    常觀念足認為防盜之設備而言；又籬笆本係因防閑而設，自
    屬安全設備之一種，究與牆垣係用土磚作成之性質有間，最
    高法院55年台上字第547 號、45年台上字第210 號分別著有
    判例可資參照；次按刑法第321 條第1 項第3 款之攜帶兇器
    竊盜罪，係以行為人攜帶兇器竊盜為其加重條件，此所謂兇
    器，其種類並無限制，凡客觀上足對人之生命、身體、安全
    構成威脅，具有危險性之兇器均屬之，且祇須行竊時攜帶此
    種具有危險性之兇器為已足，並不以攜帶之初有行兇之意圖
    為必要（最高法院79年台上字第5253號著有判例可資參照）
    。查本件被告甲○○與共犯賴允貴於行竊時所攜帶之油壓剪
    、鐵鎚、螺絲起子均為具有相當鋒利程度或硬度之金屬器具
    ，客觀上屬足以殺傷人生命、身體之器械，顯為具有危險性
    之兇器，是被告甲○○與賴允貴共同攜帶油壓剪、鐵鎚、螺
    絲起子行竊，雖僅係將之作為行竊之工具，自始並無用以行
    兇之意圖，仍應該當攜帶兇器竊盜罪。核被告甲○○所為，
    係犯刑法第321 條第1 項第2 款、第3 款之攜帶兇器、踰越
    牆垣、毀壞安全設備竊盜罪。被告甲○○與賴允貴就前揭竊
    盜犯行，有犯意聯絡與行為分擔，均為共同正犯。
三、原審認被告甲○○罪證明確，因而適用刑法第28條、第321
    條第1 項第2 款、第3 款規定，並爰審酌被告甲○○前曾有
    犯罪前科，素行非佳，正值壯年，竟不知以正當工作賺取財
    物，而任意行竊他人財物，造成他人財產損失，考量其犯罪
    目的、手段、智識程度（高中肄業）、生活狀況、所生損害
    ，及竊得之物已返還被害人，犯後坦承犯行，態度尚稱良好
    等一切情狀，量處有期徒刑9 月。並敘明扣案之油壓剪1 把
    及未扣案之鐵鎚、螺絲起子各1 把，均為共犯賴允貴所有供
    本件行竊所用之物，業據被告甲○○供承在卷；另鐵鎚、螺
    絲起子各1 把雖未扣案，惟無證據證明業已滅失，均應依刑
    法第38條第1 項第2 款規定宣告沒收之，其認事用法，核無
    不合，量刑亦屬允當。被告甲○○上訴意旨固以其犯後態度
    良好，且供出共犯，且被告對家庭相當負責，並育有子女，
    家庭經濟均需由其工作以維持，為此請予宣告緩刑云云。惟
    按諭知緩刑，除應具備一定之條件外，並須有可認為以暫不
    執行為適當之情形，始得為之，係屬法院審判時得依職權自
    由裁量之事項，原審斟酌情狀未宣告緩刑，既不違背法令，
    當事人自不得以未諭知緩刑，執為提起上訴之理由（最高法
    院73年度台上字第38號判決參照）；關於刑之量定及緩刑之
    宣告，係實體法上賦予法院得為自由裁量之事項，倘其未有
    逾越法律所規定之範圍，或濫用其權限，即不得任意指摘為
    違法以為上訴之理由（最高法院75年台上字第7033號判例參
    照）。本件被告甲○○前於83年間因妨害公務經判處有期徒
    刑7 月，於86年7 月5 日縮刑期滿執行完畢；於89年復因妨
    害公務經判處有期徒刑6 月，於90年9 月2 日執行完畢，有
    台灣高等法院被告前案紀錄表在卷可稽（見本院卷第18-19
    頁），可見其素行非佳。本件被告甲○○於前案執行完畢後
    ，尚未知警惕，又犯本件加重竊盜罪，實難期無再犯之虞，
    並無暫不執行為適當之情形。至於被告上訴意旨縱然屬實，
    亦僅係法院量刑之參考，尚不符緩刑之要件。是被告甲○○
    上訴意旨以原審未宣告緩刑，指摘原判決不當，為無理由，
    應予駁回。
據上論斷，應依刑事訴訟法第368 條、第364 條、第273 條之1
第1 項，判決如主文。
本案經檢察官王登榮到庭執行職務。
中    華    民    國    97    年    1    月    8    日
                  刑事第八庭    審判長法  官  李炫德
                                      法  官  簡志瑩
                                      法  官  陳志銘
以上正本證明與原本無異。
不得上訴。
中    華    民    國    97    年    1    月    8    日
                                      書記官  盧雅婷
附錄本判決論罪科刑法條：
刑法第321 條第1 項：
犯竊盜罪而有左列情形之一者，處6 月以上、5 年以下有期徒刑
：
一、於夜間侵入住宅或有人居住之建築物、船艦或隱匿其內而犯
    之。
二、毀越門扇、牆垣或其他安全設備而犯之者。
三、攜帶兇器而犯之者。
四、結夥3 人以上而犯之者。
五、乘火災、水災或其他災害之際而犯之者。
六、在車站或埠頭而犯之者。


司法院資訊處製作；財團法人民間司法改革基金會備份。
